# 生产ERP体系下，材料领用进了研发费用，产成品入库成本如何处理？

提问人：scxufly 时间：2020-12-04 21:22:32
请教下版主及各位专家：
当前下，大型企业都严格的进行了ERP管理，生产按订单关联，但启用了生产ERP严格管理后，出现了这样的问题：材料领用走了研发领用，但是有大量产成品出来，如何进行入库？如果直接入成品库，就会冲减研发费用，相当于没有做研发费用，道理大家都明白的。
没有谁有这样的实务经验，可以比较好的解决这个问题。

回答人：chenyiwei
研发过程中产出的试生产产品，可对外销售的，应按其可变现净值确认为其他流动资产，同时冲减研发支出。所以冲减研发费用的结果是合理的。